臺灣新北地方法院板橋簡易庭小額民事判決
110年度板小字第1737號
原      告  錢士英  

被      告  許一婷  
上列當事人間請求損害賠償事件，於中華民國111年11月8日言詞
辯論終結，本院判決如下：
    主      文
原告之訴及假執行之聲請均駁回。
訴訟費用新臺幣壹仟元由原告負擔。
    事實及理由
一、原告起訴主張：緣臺灣臺北地方法院107年度金字第21號民
    事判決於民國108年3月8日判決被告應連帶賠償原告美金107
    ,000元，經原告聲請鈞院108年度司執字第38036號強制執行
    ，被告卻於108年3月15日處分系爭房地，致原告聲請拍賣系
    爭房地無實益，侵害原告之債權，原告因而受有執行費新臺
    幣（下同）24,832元、提存費500元之損害。被告已知民事
    判決以後，民事判決已賦予原告假執行的權利，被告隨即於
    108年3月15日做房產信託，以致於原告無法執行，顯係故意
    以背於善良風俗之方法，加損害於原告之情事。為此，爰依
    民法第184條第1項、第2項前段提起本件訴訟。並聲明：被
    告應給付原告25,332元，及自起訴狀繕本送達翌日起至清償
    日止，按年利息百分之五計算之利息。
二、被告則以：被告辦理自益信託不動產斯時原告尚未聲請執行
    ，嗣受託人108年8月間出售新北市○○區○○路○段00號6樓之3
    之不動產時，原告更早已於108年4月1日自行撤回執行，故
    本件非但不符合「強制執行之際」之要件，甚且被告總財產
    顯足清償系爭債務，係原告自身急於依法調取相關資料且自
    行撤回執行，是以被告絕無損原告之債權。原告自己撤銷，
    又自己去再次提存，難道每次原告自己撤銷，被告都要負擔
    這些規費嗎。只要原告不撤銷，他都可以用這筆錢扣押被告
    的財產。被告也因為財產被扣押，被告也提存了擔保金等語
    置辯。並聲明：原告之訴駁回。
三、得心證之理由：
    ㈠按民法第184條第1項前段所定侵權行為之成立，須行為人
      因故意過失不法侵害他人權利，亦即行為人須具備歸責性
      、違法性，並不法行為與損害間有因果關係，始能成立，
      且主張侵權行為損害賠償請求權之人，對於侵權行為之成
      立要件應負舉證責任（最高法院108年度台上字第1990號
      判決意旨參照）。次按，強制執行程序，除本法有規定外
      ，準用民事訴訟法之規定，強制執行法第30條之1定有明
      文；又原告撤回其訴者，訴訟費用由原告負擔，民事訴訟
      法第83條第1項前段亦定有明定。據此可知，執行債權人
      聲請對債務人為強制執行後又撤回其聲請，所生之相關執
      行費用即應由執行債權人負擔。
    ㈡本件原告以臺灣臺北地方法院107年度金字第21號民事判決
      為執行名義對於被告聲請強制執行，該強制執行程序中原
      告花費執行費用24,832元及提存費500元，合計25,332元
      ，嗣原告撤回對被告強制執行之聲請等情，為兩造所不爭
      執，且本院亦依職權調閱上開執行卷宗核閱無訛，堪信為
      真實。至原告泛稱因被告辦理自益信託不動產，致其受有
      支出上開執行費用24,832元及提存費500元損害云云，惟
      執行費及提存費本即係應繳交納之規費，與被告之辦理自
      益信託不動產間，並無直接關聯，且原告因自行撤回系爭
      執行案件強制執行之聲請，而依前開強制執行法第30條之
      1準用民事訴訟法第83條第1項前段規定，由原告負擔前開
      費用，亦與原告所主張之被告辦理自益信託不動產行為間
      不具有相當因果關係。據此，原告主張被告應賠償其支出
      上開執行費用24,832元及提存費500元損害云云，自非可
      採。
四、綜上所述，原告依民法第184條第1項、第2項前段，訴請被
    告給付25,332元，及自起訴狀繕本送達翌日起至清償日止，
    按年利息百分之五計算之利息，為無理由，應予駁回。又原
    告之訴既經駁回，其假執行之聲請，即失所附麗，應併予駁
    回。
五、本件判決事證基礎已臻明確，兩造其餘主張、陳述及所提證
    據，經本院審酌後，認與判決結果已無影響，爰不再一一論
    述，併予敘明。
六、末按適用小額訴訟程序事件法院為訴訟費用之裁判時，應確
    定其費用額，民事訴訟法第436條之19定有明文，爰依民事
    訴訟法第78條之規定，確定本件訴訟費用額如主文第2項所
    示。
中　　華　　民　　國　　111 　年　　11　　月　　25　　日
                  臺灣新北地方法院板橋簡易庭
                            法  官  許珮育
以上為正本係照原本作成。
如不服本判決，應於送達後20日內，向本院提出上訴狀並表明上
訴理由，如於本判決宣示後送達前提起上訴者，應於判決送達後
20日內補提上訴理由書（須附繕本）。
中　　華　　民　　國　　111 　年　　11　　月　　25　　日
                            書記官  吳昌穆
附錄：
一、民事訴訟法第436條之24第2項：
    對於小額程序之第一審裁判上訴或抗告，非以其違背法令為
    理由，不得為之。
二、民事訴訟法第436條之25：
    上訴狀內應記載上訴理由，表明下列各款事項：
    (一)原判決所違背之法令及其具體內容。
    (二)依訴訟資料可認為原判決有違背法令之具體事實。
三、民事訴訟法第471條第1項：（依同法第436條之32第2項規定
    於小額事件之上訴程序準用之）
    上訴狀內未表明上訴理由者，上訴人應於提起上訴後二十日
    內，提出理由書於原第二審法院；未提出者，毋庸命其補正
    ，由原第二審法院以裁定駁回之。